【裁判字號】    96,交聲,1568
【裁判日期】    970108
【裁判案由】    違反道路交通管理處罰條例聲明異議
【裁判全文】
臺灣士林地方法院交通事件裁定        96年度交聲字第1568號
原處分機關  臺北市交通事件裁決所
異  議  人
即受處分人  乙○○
上列異議人即受處分人因違反道路交通管理處罰條例案件，對於
臺北市交通事件裁決所中華民國96年11月1 日所為之處分（原處
分案號：北市裁四字第裁22-AEV845540號）聲明異議，本院裁定
如下：
    主  文
異議駁回。
    理  由
一、按汽車駕駛人拒絕接受酒精濃度測試之檢定者，處新臺幣（
    下同）6 萬元罰鍰，並當場移置保管該車輛及吊銷該駕駛執
    照，且3 年內不得考領駕駛執照，道路交通管理處罰條例第
    35條第4 項前段、第67條第2 項分別定有明文。
二、原處分意旨略以：異議人即受處分人乙○○於民國96年7 月
    9 日晚上23時1 分許，駕駛車號LOC-526 號重機車，行經台
    北市○○街時，經警攔檢令其接受酒精濃度測試檢定，惟異
    議人拒絕配合，經警依法掣單舉發拒絕接受酒精濃度測試之
    檢定之違規，爰依道路交通管理處罰條例第35條第4 項前段
    之規定，裁罰6 萬元，並當場移置保管其自小客車及吊銷駕
    駛執照，3 年內禁考。
三、聲明異議意旨略以：案發當天伊無酒後駕車之違規，且經伊
    至福德派出所找舉發之員警要求酒測，然該員警不予理會，
    致伊遭受裁處罰鍰之處分，爰依法聲明異議，請求撤銷原處
    分云云。
四、本院查：
(一)異議人即受處分人乙○○於96年7 月9 日晚上23時1 分許，
    駕駛車牌號碼LOC-526 號重機車，行經台北市○○路時，經
    警舉發「拒絕酒精濃度測試（酒後駕車）」之違規事實，業
    據證人即舉發本件交通違規之台北市政府警察局信義分局福
    德街派出所員警甲○○到庭具結證實無訛，並有舉發違反道
    路交通管理事件通知單1 紙在卷可稽，應甚明確，堪予認定
    。
(二)又證人甲○○於本院審理時具結證稱：「（請陳述舉發經過
    ？）96年7 月9 日晚上21-23 巡邏勤務，大約在22時40分左
    右我經過福德街221 巷口，當時是綠燈，我東往西方向行駛
    ，發現異議人騎機車西往東方向經過路口，我看見他的時候
    ，發現他騎車搖晃、滿臉醉意，我隨即回頭從後追趕，將他
    攔查在福德街241 號前，我攔他的時候對他說先生、麻煩你
    停車靠邊，我請他停車同時，他掛在手把上護目鏡掉在地上
    ，他車子停好，撿拾護目鏡，同時我請他提示駕照，他出示
    駕照給我看，我問他是否喝酒，他說沒有，第一時間他說沒
    有，我靠近他請他吐氣，他吐口氣之後發現他全身都是酒氣
    味，我就告訴他現在依法請他酒精測試，他就一直求我不要
    測試，告訴我他是台北縣某某議員的主任，要求這次放過他
    ，他告訴我他跟朋友吃飯，有喝酒沒錯，他累了，讓他回家
    休息，我告訴他不行，酒後駕車不行，必須依照程序實施酒
    精測試，他告訴我他在這邊很熟，跟派出所也很熟，叫我不
    需要這樣子作，我不確定他是否電話進來，他告訴我說他有
    電話，他要接電話，講完電話之後他又說要打電話，一直重
    複，從頭到尾一直這樣到我告發他，約有20分鐘。我確定當
    時他不要實施酒測時，我在22時46分開始錄音，錄音同時我
    告知他相關權利、程序，他有權利拒絕酒測，但依規定拒絕
    酒測要罰6 萬元、吊扣駕照3 年，還要扣車，當時他還是拒
    絕不測，一直在講電話，但我無法確定他是否真的在講電話
    ，我在22時56分左右，再次告知他要不要實施酒精測試，再
    次告訴他相關程序，重複告訴他第1 次告訴他的話，他依然
    故我，摻雜有回應我的話，但我記不清楚了，在23時01分第
    3 次也是最後一次告訴他，我說你要不要接受警方酒精測試
    ，我說如果拒絕我要依拒絕酒精測試來告發他，依法扣車。
    」等語（見本院96年12月24日訊問筆錄），並庭呈載有上開
    內容之臺北市政府警察局信義分局派出所員警工作記錄簿節
    本及採證錄音帶為憑，嗣經本院勘驗採證錄音帶內容，證實
    略為：一開始警員一直問異議人是否要接受酒測，異議人一
    直說他要回家休息，後來警員先後三次正式告知異議人應該
    接受酒測，異議人則回說他要打電話，這樣是妨害到他打電
    話的權利，有本院同上筆錄可憑，經核該工作記錄簿節本、
    錄音內容與證人甲○○到院所證之本件舉發過程大致相符，
    而觀之該記錄簿之記載，有關本案部分，與其他記載內容密
    接連貫，尚非臨訟撰寫可擬，且證人甲○○係就案發當日親
    身經歷之舉發經過作證，所證內容，就其目擊異議人違規情
    節及舉發經過敘述詳確，並無瑕疵，顯非一般憑空捏造證詞
    可擬。況證人與異議人原不相識，2 人間並無怨恨仇隙，此
    為異議人所是認，故證人要無設詞誣陷異議人違規，進而招
    致偽證重罪之可能及必要，是其證詞應屬可信。參以本件員
    警攔查時間至掣單舉發時間費時約20分鐘許，顯見異議人係
    藉故拖延時間，以規避酒精測試，堪認異議人確有拒絕接受
    酒精濃度測試檢定之事實，異議人空言否認違規，不足採信
    。
五、綜上所述，異議人確有於上揭時、地騎乘機車經員警攔停稽
    查時，拒絕接受酒精濃度測試檢定之違規行為，從而，原處
    分機關依首揭道路交通管理處罰條例第35條第4 項前段之規
    定，裁處異議人罰鍰6 萬元，吊銷駕駛執照，且依同條例第
    67條第2 項之規定，3 年內不得考領駕駛執照，核屬無誤，
    本件異議為無理由，應予駁回。
據上論斷，應依道路交通案件處理辦法第19條，裁定如主文。
中    華    民    國    97    年    1     月    8     日
                  交通法庭法  官  許永煌
以上正本證明與原本無異。
如不服本裁定應於送達後5日內向本院提出抗告狀。
                          書記官  陳淑琪
中    華    民    國    97    年    1     月    8     日


司法院資訊處製作；財團法人民間司法改革基金會備份。
